Inventaris van het archief van het Directoraat-Generaal voor de Arbeidsvoorziening van het Ministerie van Sociale Zaken en Werkgelegenheid, 1970-1990
Nationaal Archief, Den Haag
- STUKKEN BETREFFENDE BIJZONDERE ONDERWERPEN, 2.
  - Taakuitvoering, 2.2
    - Werkgelegenheid en bestrijding werkloosheid, 2.2.03
      - Bestrijding werkloosheid in bepaalde groepen en bedrijfstakken, 2.2.03.7
        - Stukken betreffende de totstandkoming en uitvoering van de circulaire van 2 maart 1977 nr. DAB II-3 120855 gericht aan de hoofdinspecteurs-directeuren voor de Arbeidsvoorziening over de inwerkingtreding van twee experimenten inzake vervroegde uittreding uit het arbeidsproces van oudere werknemers in de onderwijssector, c.q. in de bouwnijverheid, ten gunste van jongere werklozen., 1975 - 1977; 1722; 1 omslag
        - Stukken betreffende de ondertekening van een intentieverklaring, waarbij de minister van Sociale Zaken zich verbindt in principe medewerking te verlenen aan de uitvoering van de herstructurering van de Nederlandse IJzergieterijen op basis van het daartoe door de Stichting Nederlandse Herstructureringsmaatschappij (NEHEM) opgestelde herstructureringsplan., 1976 - 1979; 1723; 1 omslag
        - Stukken betreffende het verlenen van medewerking aan (controle op) de toepassing van, c.q. de totstandkoming van respectievelijk de Beschikking Investeringspremie Zeescheepvaart 1976, het Besluit Investeringspremie Zeescheepvaart 1978 en de Besluiten Investeringspremie Zeescheepvaart 1978 en 1982 en deelneming in de ambtelijke commissie die de minister van Verkeer en Waterstaat adviseert terzake van de toekenning van een investeringspremie., 1976 - 1983; 1724; 1 omslag
        - Stukken betreffende het verlenen van medewerking aan de totstandkoming van het "Voorstel tot Beleidsplan voor herstructurering van de Nederlandse scheepsnieuwbouw.", 1977; 1725; 1 omslag
        - Stukken betreffende het bijdragen in de kosten van wederaanpassingsmaatregelen, c.q. sociale begeleidingsmaatregelen in de staalsector, ex. artikel 56, lid 2 EGKS-verdrag c.q. Sociaal Volet I en II, ten behoeve van werknemers van Hoogovens Groep BV en Nedstaal BV die ten gevolge van herstructurering van de ijzer-en staalindustrie worden ontslagen, vervroegd uittreden of onder een verkorte werktijdregeling vallen., 1977 - 1988; 1726-1732; 3 pakken en 4 omslagen
          - Hoogovens Groep BV. 1977 - 1988, 1726-1731
            - Algemeen. 1977 - 1988, 1726-1727
              - 1977-1985, 1726; pak
              - 1986-1988, 1727; pak
            - Totstandkoming van de overeenkomst tussen de EEG-commissie en de Staat der Nederlanden over de toepassing van art. 56, tweede lid onder b van het EGKS-verdrag ten gunste van werknemers van Estel-Hoogovens, IJmuiden en van de overeenkomst met de bedrijfsvereniging voor de metaalindustrie en de electrotechnische industrie over de uitvoering van de EGKS-steun. 1978 - 1982, 1728
            - Dreigende ontslagen bij diverse vestigingen van de onder Estel-Buizen BV ressorterende Verenigde Buizenfabrieken (VBF). 1979 - 1981, 1729
            - Sluiting van DEMKA Utrecht. 1983 - 1984, 1730
            - Toepassing van het sociaal plan bij het ontslag van 500 werknemers van 571/2 jaar en ouder. 1983 - 1984, 1731
          - Nedstaal BV. 1981 - 1988, 1732; pak
        - Nota's gericht aan de minister over werkgelegenheidsaangelegenheden bij vervanging van 'Neptune' vliegtuigen voor de Koninklijke Marine en de toekomstige positie van met name Fokker., 1978 - 1979; 1733; 1 omslag
        - Stukken betreffende de beantwoording van Kamervragen over de mogelijkheden c.q. effecten van een subsidieverlening ten behoeve van de uitbreiding van de werkgelegenheid in de sector van de bedrijfsverzorgingsdiensten in de landbouw., 1979; 1734; 1 omslag
        - Stukken betreffende het verlenen van toestemming aan de Stichting Nederlandsche Herstructureringsmaatschappij te 's-Hertogenbosch tot het instellen van een onderzoek naar de arbeidsverhoudingen in de banketbakkerijen., 1981 - 1982; 1735; 1 omslag
          Doel van het onderzoek is: een de gehele banketbakkerijbranche omvattende analyse van knelpunten in de arbeidsverhoudingen en mogelijkheden ter verbetering hiervan.
        - Stukken betreffende het in interdepartementaal overleg inventariseren van de werkgelegenheids- en andere arbeidsmarkteffecten, met name in de quartaire (overheids- en non-profit) sector, van de gevolgen van de ombuigingstaakstellingen uit de Voorjaarsnota 1982., 1981 - 1983; 1736; 1 omslag
        - Stukken betreffende het verlenen van medewerking aan de uitvoering van het door de Stichting Nederlandse Herstructureringsmaatschappij (NEHEM) opgestelde structuurverbeteringsplan voor de conventionele stukgoed-stuwadoorssector in de Nederlandse havens., 1983 - 1984; 1737; 1 omslag
        - Stukken betreffende het beantwoorden van kamervragen over en het voeren van overleg met diverse betrokkenen over de werkgelegenheidsgevolgen van de superheffing (contingentering van de melkproductie) voor bedrijven in de zuivelindustrie, de zuivelverwerking en de toeleveringsindustrie., 1984 - 1988; 1738; 1 pak
        - Interne nota's gericht aan de minister ten behoeve van de standpuntbepaling bij het te voeren overleg met scheepsbouworganisaties en vakorganisaties over herstructurering en samenwerking van de scheepsnieuwbouw en -reparatie en over het door de gezamenlijke scheepsbouworganisaties "CEBOSINE" en "Hoogezand" opgestelde herstructureringsplan, het zogenaamde N-6 plan., 1987; 1739; 1 omslag
        - Eindverslag van de Werkgroep Regionale Samenwerking Havenpools en in- en externe reacties hierop., 1988; 1740; 1 omslag
    - Scholing, herscholing en omscholing, 2.2.04
      - (Beleids)inhoudelijke en organisatorische aangelegenheden, 2.2.04.1
        - Stukken betreffende de instelling, samenstelling en vergaderstukken van de Werkgroep Scholing., 1964 - 1970; 1741; pak
          De (concept-)taak van de werkgroep is: dienen van advies omtrent punten van het met betrekking tot de scholing van volwassenen te voeren beleid.
        - Stukken betreffende het vragen van advies aan de Sociaal Economische Raad (SER) over het voorkomen van de schadelijke gevolgen van de koppeling van leerovereenkomst en arbeidsovereenkomst, en beantwoording van Kamervragen over de uitvoering van het advies., 1968 - 1972; 1742; 1 omslag
        - Stukken betreffende de ontwikkeling en uitbreiding van scholingsmogelijkheden ten behoeve van beroepsbeoefenaren in Oost-Groningen., 1970 - 1971; 1743; 1 omslag
        - Stukken betreffende de totstandkoming, toepassing en wijziging van de Studiekostenregeling Werkzoekenden., 1970 - 1986; 1744-1747; 2 pakken en 2 omslagen
          Zie ook inventarisnummer 2050.
          - Algemeen. 1971 - 1986, 1744; pak
          - Vergaderstukken van de Werkgroep Studiekostenregeling. 1970, 1745
          - Toepassing van de regeling ten behoeve van bepaalde sectoren, opleidingen en beroepscategorieën. 1971 - 1986, 1746; pak
          - Totstandkoming van en reacties op een conceptbesluit tot herziening van de Studiekostenregeling Werkzoekenden. 1980 - 1984, 1747
        - Eindrapport van de Interdepartementale Werkgroep Her- en Bijscholing, met geleidebrief., 1971; 1748; 1 pak
          De Werkgroep is ingesteld in 1968 en samengesteld uit vertegenwoordigers van de Ministeries van Onderwijs en Wetenschappen, Cultuur, Recreatie en Maatschappelijk Werk, Economische Zaken en Sociale Zaken en Werkgelegenheid ten behoeve van een gezamenlijke bezinning op het van overheidswege te voeren her- en bijscholingsbeleid.
        - Stukken betreffende de totstandkoming van en reacties op de "Nota scholingsfilosofie en scholingsbeleid in het kader van een actief arbeidsmarktbeleid"., 1971 - 1972; 1749; 1 omslag
        - Stukken betreffende de totstandkoming, toepassing en intrekking van de bedrijfsscholingsregeling., 1971 - 1976; 1750; 1 omslag
          Intrekking per 1 aug. 1976. Bedrijven die na die datum opleidingen willen verzorgen kunnen vanaf die datum gebruik maken van de Bijdrageregeling Scholing in Samenwerking tussen Overheid en Bedrijfsleven. Zie ook inventarisnummers 1752 - 1757.
        - Stukken betreffende de bevordering van scholingsactiviteiten in samenwerking tussen overheid en bedrijfsleven., 1973 - 1987; 1751-1757; 4 pakken en 3 omslagen
          - Notulen van vergaderingen van de Stuurgroep Scholingsactiviteiten in Samenwerking Overheid en Bedrijfsleven (Stuurgroep Scholing). 1973 - 1974, 1751; omslag
          - Totstandkoming, uitvoering en herziening van de (voorlopige) Regeling Scholing in Samenwerking tussen Overheid en Bedrijfsleven (SOB). 1975 - 1987, 1752-1757
            Zie ook inventarisnummers 1667, 1750 en 1883.
            - Algemeen. 1975 - 1986, 1752
            - Toepassing van de regeling ten behoeve van diverse doelgroepen. 1977 - 1985, 1753
              Zie ook inventarisnummers 1914 en 1952.
            - Inschakeling van (consulenten van) landelijke opleidingsorganen bij de uitvoering van SOB-activiteiten. 1979 - 1987, 1754
            - Beëindiging van de Tijdelijke Regeling Stimulering Vakopleiding Schoolverlaters 1979 en totstandkoming en uitvoering van de (Tijdelijke) Bijdrageregeling Vakopleiding Werkloze Schoolverlaters 1980. 1980, 1755; omslag
              De (Tijdelijke) Bijdrageregeling Vakopleiding Werkloze Schoolverlaters is ingekaderd binnen de raamregeling SOB. Zie ook inventarisnummer 1947.
            - Instelling, samenstelling en vergaderstukken van de SOB-commissie. 1983 - 1984, 1756
              De taak van de commissie is:
              het kritisch beoordelen van de regeling op haar relevantie voor de arbeidsmarkt en
              het evenzeer kritisch bezien van de afstemming tussen de SOB-regeling en andere maatregelen van arbeidsvoorziening.
            - Voorbereiding van de herziening van de regeling. 1985 - 1986, 1757; omslag
        - Nota's betreffende de stageproblematiek, opgesteld in samenwerking met de minister van Onderwijs., 1977 - 1981; 1758-1759; 1 deel en 1 pak
          - "Stages, discussienota van de ministers van Onderwijs en Wetenschappen en van Sociale Zaken". 1977, 1758; deel
          - "Beleidsnota stages", met bijlagen en geleidebrief. 1981, 1759
            Deze nota volgt op de in 1977 verschenen Discussienota Stages.
        - Stukken betreffende de overname van de beleidsverantwoordelijkheid voor de Centra voor Beroepsoriëntatie en Beroepsoefening (CBB's) van de minister van Cultuur, Recreatie en Maatschappelijk Werk (CRM) en bevordering van de ontwikkeling en financiering van de CBB's door de minister van Sociale Zaken., 1978 - 1990; 1760-1777; 10 pakken en 8 omslagen
          - Algemeen. 1979 - 1988, 1760-1761
            - 1979-1984, 1760
            - 1985-1988, 1761
          - Notulen van vergaderingen en advies van de (departementale) Werkgroep Overname CBB's van CRM door ARBVO. 1978, 1762; omslag
            De werkgroep is ingesteld om te bezien op welke wijze vanaf 1 januari 1980 de CBB's binnen het apparaat van DG ARBVO kan worden ingepast.
          - Instelling, samenstelling, vergaderstukken, eindrapportage en opheffing van de Interdepartementale Overlegcommissie Overdracht CBB's. 1978 - 1980, 1763
          - Instelling, samenstelling, taakuitvoering en vergaderstukken van de Centrale Begeleidingscommissie CBB. 1980 - 1988, 1764-1768
            - Instelling, taak en samenstelling. 1980 - 1987, 1764; omslag
            - Vergaderstukken. 1980 - 1988, 1765-1767
              - 1980-1982, 1765
              - 1983, 1766
              - 1984-1988, 1767
            - Advisering over de invulling van het 10 miljoen programma voor CBB-activiteiten. 1987 - 1988, 1768; omslag
          - Financiering van de CBB's. 1980 - 1990, 1769-1774
            - Totstandkoming, uitvoering en wijziging c.q. vervanging van subsidieregelingen voor de CBB's. 1980 - 1990, 1769-1772
              - Voorlopige Subsidieregeling voor de CBB's 1980. 1980 - 1984, 1769
              - Vervanging van de Voorlopige Subsidieregeling voor de CBB's door de Subsidieregeling voor de CBB's 1988. 1987 - 1988, 1770
              - Wijzigingen van de Subsidieregeling voor de CBB's 1988. 1990, 1771; omslag
              - Vervanging van de Subsidieregeling voor de CBB's 1988 door de Subsidieregeling voor de CBB's 1990. 1990, 1772; omslag
            - Notitie ten behoeve van overleg met de Vereniging van Nederlandse Gemeenten en beantwoording van vragen van de Vaste Commissie voor Sociale Zaken over het subsidiebeleid met betrekking tot de CBB's. 1987, 1773; omslag
            - Verdeling van 600 extra cursusplaatsen waarvoor in het kader van het additioneel pakket arbeidsvoorzieningmaatregelen voor 1988 10 miljoen gulden beschikbaar is gesteld. 1987 - 1988, 1774; omslag
          - Externe evaluatie-onderzoeken naar het functioneren van de CBB's. 1985 - 1990, 1775-1777
            - 1e Fase: totstandkoming van het onderzoeksrapport "Het Centrum voor Beroepsoriëntatie en Beroepsoefening; een onderzoek naar de uitvoeringsprocessen en -praktijken". 1985 - 1988, 1775
              ABP-projectnr. 1011.
            - 2e Fase: fase 2A: totstandkoming van het rapport "Evaluatie van het CBB: bereik en plaatsingseffecten" en fase 2B: totstandkoming van het rapport: "Evaluatie van het CBB: het intern functioneren". 1988 - 1990, 1776
              (BOC-)projectnrs. 1224 en 8900.
            - Totstandkoming van het rapport: "Het intern functioneren; evaluatie van het CBB", een samenvatting van de op elkaar aansluitende onderzoeken van fase 2A en fase 2B. 1990, 1777; omslag
              Projectnr. 9024.
        - Stukken betreffende de ontwikkeling van het (inter)departementale beleid ten aanzien van beroepsgerichte volwasseneneducatie (BVE)., 1979 - 1990; 1778-1841; 54 pakken, 9 omslagen en 1 deel
          Betrokkenheid van DG Arbvo bij de VE bestaat uit deelneming in:
          ARBVE: Arbvo-Beleidsgroep Volwassenen Educatie
          PROVE: Projectgroep Volwasseneneducatie; is ARBVO-platform (voortgekomen uit de ARBVE)
          VES: Volwasseneneducatie SZW; is departementaal platform
          ISVE: Interdepartementale Stuurgroep Volwasseneneducatie; voortouw bij het Ministerie van Onderwijs en Wetenschappen (O en W)
          IPG AEA: Interdepartementale Projectgroep Alfabetisering en Educatieve Activiteiten; O en W heeft projectleiding
          IPG BKE: Interdepartementale Projectgroep Beroepskwalificerende Educatie; SZW heeft projectleiding
          ICG/PBVE: Interdepartementale Coördinatiegroep Primaire Beroepsgerichte Volwasseneneducatie; voorzitterschap berust wisselend bij O en W en SZW, secretariaat wordt gevormd door O en W en SZW - DG ARBVO.
          - Algemeen. 1979 - 1987, 1778
          - Instelling, samenstelling en vergaderstukken van de Arbvo-Beleidsgroep Volwassenen Educatie (ARBVE). 1979 - 1984, 1779
            De beleidsgroep is ingesteld om in de volwasseneneducatie-ontwikkeling bij te dragen en bij te blijven.
          - Totstandkoming, uitvoering en evaluatie van proefprojecten beroepskwalificerende educatieve activiteiten voor volwassenen (BKE). 1980 - 1987, 1780-1824
            Per 31 juli 1986 eindigt het proefprojectenbeleid BKE. Een deel van de in het cursusjaar 1984-1985 ingestroomde deelnemers wordt in de gelegenheid gesteld om de kwalificerende opleiding gedurende het cursusjaar 1986-1987 af te ronden. Zie ook inventarisnummer 1893.
            - Algemeen. 1981 - 1986, 1780
            - Totstandkoming van en reacties op de (concept)Beleidsnotitie Proefprojecten Beroepskwalificerende Educatieve Activiteiten. 1980 - 1982, 1781
            - Organisatie, financiering en criteria en overwegingen voor toewijzing van de proefprojecten BKE. 1980 - 1983, 1782
            - Instelling, samenstelling, en opheffing van de Landelijke Projectgroep Beroepskwalificerende Educatie. 1980 - 1986, 1783; omslag
              De projectgroep is ingesteld door de bewindslieden van Onderwijs en Wetenschappen (O en W), Cultuur, Recreatie en Maatschappelijk Werk (CRM) en Sociale Zaken en Werkgelegenheid (SZW) en is de onafhankelijke niet-ambtelijke tegenhanger van de Interdepartementale Projectgroep BKE. Artikel 8 van de instellingsbeschikking bepaalt dat het archief wordt opgenomen bij O en W.
            - Regeling van de landelijke ondersteuning van de proefprojecten BKE. 1980 - 1987, 1784-1785
              - Algemeen. 1980 - 1987, 1784
              - Instelling, samenstelling, voortgangsrapportages en eindrapport van het Landelijk Ondersteuningsteam (LOT) BKE. 1983 - 1986, 1785
            - Inlichten van de periferie over, reacties op en verlenen van medewerking aan de uitvoering van de door het Kabinet uitgebrachte "Beginselennota inzake de Volwasseneneducatie (VE)". 1981 - 1983, 1786
              De ontwikkeling van de volwasseneneducatie is met de publicatie van de Beginselennota VE in een eerste uitvoeringsfase gekomen. Drie departementen (O & W, CRM en SZW) willen hier gezamenlijk beleid voeren en hebben elk voor een bepaalde werksoort het voortouw; voor het departement van Sociale Zaken en Werkgelegenheid is dit de beroepskwalificerende educatie.
            - Totstandkoming van het "Tussentijds evaluatieverslag proefprojecten beroepskwalificerende educatieve activiteiten". 1981 - 1986, 1787; omslag
            - Vergaderstukken van de Interdepartementale Projectgroep BKE. 1981 - 1986, 1788-1823
              Vanaf 20 oktober 1982 zijn de vergaderstukken genummerd.
              - 1981, 1788; omslag
              - 1982, 1789-1793
                - jan - feb., 1789
                - mrt. - apr., 1790; omslag
                - mei - juli., 1791
                - aug. - okt., 1792
                - 0001 - 0075., 1793
              - 1983, 1794-1804
                - 0076 - 0149., 1794
                Nummer 0150 ontbreekt.
                - 0151 - 0225., 1795
                - 0226 - 0300., 1796
                - 0301 - 0355., 1797
                - 0356 - 0373., 1798
                - 0374 - 0390., 1799
                - 0391 - 0455., 1800
                - 0456 - 0474., 1801
                - 0476 - 0510., 1802
                - 0511 - 0566., 1803
                Nummer 567 ontbreekt.
                - 0568 - 0630., 1804
                Met overzichtslijst van de genummerde stukken van het jaar 1983.
              - 1984, 1805-1816
                - 0631 - 0669., 1805
                - 0670 - 0735., 1806
                - 0736 - 0760., 1807
                - 0761 - 0800., 1808
                - 0801 - 0827., 1809
                - 0828 - 0840., 1810
                - 0841 - 0863., 1811
                - 0864 - 0900., 1812
                - 0901 - 0920., 1813
                - 0921 - 0947., 1814
                - 0948 - 0959., 1815
                - 0960 - 0979., 1816
                Met overzichtslijst van de genummerde stukken van het jaar 1984.
              - 1985, 1817-1822
                - 0980 - 0999., 1817
                - 1000-1060, 1818
                - 1061-1099, 1819
                - 1100-1164, 1820
                - 1165-1190, 1821
                - 1191-1211, 1822
              - 1212 - 1256. 1986, 1823
            - Totstandkoming van richtlijnen aan alle BKE-projecten voor de inrichting en indiening van jaarwerkplannen, begrotingsformulieren en/of rapportages over de uitvoering van de cursussen. 1983 - 1986, 1824
          - Totstandkoming van en in- en externe reacties op de concept-beleidsnota "Beroeps(gerichte) educatie voor Volwassenen". 1984 - 1985, 1825-1826
            - 1984, 1825
            - 1985, 1826
          - Beantwoording van Kamervragen over de Rijksregeling/Raamplan Basiseducatie voor Volwassenen. 1985, 1827; omslag
          - Beleidsvoornemens met betrekking tot het vervolgbeleid beroepskwalificerende educatieve activiteiten. 1985 - 1986, 1828; omslag
            Bevat bescheiden betreffende de totstandkoming van het "Concept-advies van de IPG aan de stuurgroep ISVE inzake een beleidsperspectief BKE na 31 juli 1986".
          - Uitvoering en evaluatie van de landelijke beleidsmaatregel primaire beroepsgerichte volwasseneneducatie (PBVE). 1986 - 1990, 1829-1841
            De verworvenheden van BKE worden, naast andere educatieve activiteiten, ondergebracht in één kader en wel dat van de primaire beroepsgerichte volwasseneneducatie zoals dit is aangekondigd in de conceptbeleidsnota beroepseducatie voor volwassenen van mei 1985. De maatregel treedt met ingang van 1 augustus 1986 in werking als voortzetting en bredere implementatie van de in de BKE-projecten ontwikkelde werkwijze voor de scholing van laag opgeleide, werkloze volwassenen binnen de bestaande educatieve infrastructuur.
            - Instelling, samenstelling, taakuitvoering en vergaderstukken van de Interdepartementale Coördinatiegroep Primaire Beroepsgerichte Volwasseneneducatie ICG/PBVE. 1986 - 1990, 1829-1836
              Bij circulaire nr ARBVO 86/14141 van 16 september 1986 wordt mededeling gedaan van de instelling van de ICG/PBVE met gelijktijdige vermelding van opheffing van de IPG/BKE per 31 juli 1986.
              - Instelling, samenstelling en "(uitvoerings-)Notitie Primaire Beroepsgerichte Volwasseneneducatie 1987" van de ICG/PBVE. 1986 - 1990, 1829
              - Vergaderstukken van de ICG/PBVE. 1986 - 1988, 1830-1834
                Vergaderstukken van 1986 zijn ongenummerd. De vergaderstukken van 1987 tot en met 1988 zijn numeriek geordend.
                - 1986 en 1987: 87.157 - 87.220. 1986 - 1987, 1830
                - 1987: 87.221 - 87.433. 1987, 1831
                - 1988: 88.000 - 88.110. 1988, 1832
                Met overzichtslijst van de documenten van 1988.
                - 1988: 88.111 - 88.208. 1988, 1833
                - 1988: 88.209 - 88.219. 1988, 1834; omslag
              - Totstandkoming van richtlijnen met betrekking tot de inrichting en indiening van accountantsverklaringen en declaraties. 1988 - 1990, 1835; omslag
              - Vergaderstukken van overleg van de ICG/PBVE met de Vereniging van Directeuren Beroepseducatie Volwassenen (DBVE). 1989 - 1990, 1836; omslag
            - Door Berenschot, intermediair PBVE, uitgebrachte rapportages. 1987 - 1990, 1837-1839
              - Voortgangsrapportage per 1 november 1987 en evaluatieverslag PBVE over het jaar 1987, concepten en eindversie. 1987 - 1988, 1837
              - Evaluatieverslag PBVE over het jaar 1988. 1989, 1838; deel
              - "Karakteristieken van de PBVE-locaties", "Programma van eisen voor een cursistenvolgsysteem", "Analyse van de PBVE-geldstroom over het kalenderjaar 1989", voortgangsrapportage PBVE per 1 april 1989, PVBE-kwartaalrapportage per 1 oktober 1989 en concept jaarverslag 1989. 1989 - 1990, 1839
            - Richtlijnen betreffende de uitvoering van de regeling. 1987 - 1990, 1840
              Bevat deels bescheiden van de (ICG/PBVE).
            - Regeling van de landelijke ontwikkeling en ondersteuning PBVE. 1989, 1841
        - Stukken betreffende de bevordering van de afstemming tussen het onderwijsbestel en het arbeidsbestel., 1981 - 1988; 1842-1852; 7 pakken en 4 omslagen
          - Stukken betreffende de totstandkoming, uitvoering en wijziging van de Subsidieregeling Contactcentra Onderwijs-Arbeid (COA). 1981 - 1988, 1842-1852
            De regeling is in het leven geroepen om op provinciaal niveau de samenwerking tussen het onderwijsbestel en het arbeidsbestel te bevorderen en hiertoe de oprichting per provincie van een contactcentrum onderwijs-arbeid te stimuleren.
            - Totstandkoming van de besluiten tot instelling van de experimentele Subsidieregeling COA 1983; instelling, en samenstelling van de Landelijke Stuurgroep COA, en van wijzigingsbesluiten in verband met instelling en samenstelling van een Landelijke Beleidsgroep en een Resonansgroep ter vervanging van de Landelijk Stuurgroep. 1981 - 1983, 1842